【裁判字號】    98,抗,245
【裁判日期】    980326
【裁判案由】    罰鍰
【裁判全文】
臺灣高等法院刑事裁定                   98年度抗字第245號
抗 告 人即  甲○○
證      人
上列抗告人因罰鍰案件，不服臺灣臺北地方法院中華民國98年2
月25日裁定（97年度訴字第1060號），提起抗告，本院裁定如下
：
    主  文
抗告駁回。
    理  由
一、本件抗告意旨略以：抗告人本人確實未收受法院之傳票，並
    無故意不作證情事；「基隆市○○區○○路19之2號」、「
    屏東縣內埔鄉○○村○○路250號」二址本人未居住，現住
    「三重市○路○街17巷5號5樓」云云。
二、按刑事訴訟法第176條之1規定：「除法律另有規定外，不問
    何人，於他人之案件，有為證人之義務。」；同法第178 條
    第1項規定：「證人經合法傳喚，無正當理由而不到場者，
    得科以新台幣3萬元以下之罰鍰，並得拘提之；再傳不到者
    亦同。」，同條第2項前段規定：「前項科罰鍰之處分，由
    法院裁定之。」；同法第62條規定：「送達文書，除本章有
    特別規定外，準用民事訴訟法之規定。」；又民事訴訟法第
    136條第1項規定：「送達於應受送達人之住居所、事務所或
    營業所行之。但在他處會晤應受送達人時，得於會晤處所為
    之。」；同條第2項規定：「不知前項所定應為送達之處所
    或不能在該處所為送達時，得在應受送達人就業處所為送達
    。應受送達人陳明在其就業處所收受送達者，亦同。」；同
    法第137條規定：「送達於住、居所、事務所或營業所不獲
    會晤應受送達人者，得將文書付與有辨別事理能力之同居人
    或受僱人。」。
三、本院查：
（一）本件被告李東翰被訴違反槍砲彈藥刀械管制條例等案件（
      臺灣臺北地方法院97年度訴字第1060號），抗告人甲○○
      雖為竊盜罪之被害人，惟原審審理中，被告堅詞否認犯竊
      盜罪，被告及其選任辯護人堅持聲請傳訊抗告人到庭作證
      ；原審法院根據卷內筆錄及「和解協議書」所載，抗告人
      之戶籍地址為「屏東縣內埔鄉○○村○○路250號」，現
      住地址為「基隆市○○區○○路19之2號」，原審法院按
      前址經多次傳喚，以寄存送達方式完成合法之送達程序送
      達傳票予抗告人，復經以拘提方式拘提，而或因被拘提人
      已逃匿，或行方不明而未能拘提抗告人到庭；嗣經查址，
      抗告人仍設籍「屏東縣內埔鄉○○村○○路250號」；原
      審法院再根據抗告人向中華電信股份有限公司申請之行動
      電話號碼「0000000000號」查詢其住址結果，抗告人係設
      籍「屏東縣內埔鄉○○村○○路250號」，帳寄地址為「
      台北縣三重市○路○街17巷5號5樓」，原審法院復依據前
      開「台北縣三重市○路○街17巷5號5樓」地址發送傳票，
      傳喚抗告人需於98年1月7日上午10時40分到庭，該傳票在
      97年12月11日，由抗告人之民事訴訟法規定之同居人「嬸
      ─施玉葉」蓋印收受，惟抗告人屆期並未到庭，以上各情
      ，有臺灣臺北地方法院97年度訴字第1060號刑事卷宗卷內
      所附之送達證書、和解協議書、原審報到單、個人基本資
      料查詢結果、臺灣臺北地方法院檢察署拘提覆函、臺灣屏
      東地方法院檢察署拘提覆函、拘票、中華電信股份有限公
      司請電話資料等可稽。
（二）由上述抗告人之設籍、居住，以及原審有關傳票送達情形
      ，抗告人顯已經合法傳喚，無正當理由而不到場，原審法
      院因之依刑事訴訟法178條第1項、第2項之規定，裁定抗
      告人科罰鍰新台幣參萬元，經核其認事用法均無不合。本
      件抗告人空言否認收到傳票，難認為有理由，應予駁回。
四、據上論結，應依刑事訴訟法第412條，裁定如主文。
中    華    民    國    98    年    3     月    26    日
                  刑事第十六庭審判長法  官  溫耀源
                                    法  官  王敏慧
                                    法  官  許增男
以上正本證明與原本無異。
如不服本裁定，應於收受送達後五日內向本院提出抗告狀。
                                    書記官  楊麗雪
中    華    民    國    98    年    3     月    26    日


司法院資訊處製作；財團法人民間司法改革基金會備份。
